臺灣臺北地方法院民事判決
110年度訴字第7337號
原      告  臺灣中小企業銀行股份有限公司

法定代理人  林謙浩  
                      送達代收人  朱冠陵  住臺北市○○                        區○○○路0段00號0樓
訴訟代理人  朱冠陵  
被      告  朱娟蘭  



            丁勇仁  
上列當事人間清償借款事件，本院於民國111年2月25日言詞辯論
終結，判決如下：
    主  文
被告朱娟蘭應給付原告新台幣壹佰壹拾壹萬零陸佰柒拾肆元，及
如附表編號一所示之利息、違約金。
被告朱娟蘭應給付原告新台幣捌拾貳萬參仟捌佰玖拾柒元，及如
附表編號二所示之利息、違約金。
被告朱娟蘭應給付原告新臺幣壹拾壹萬壹仟玖佰貳拾肆元，及如
附表編號三所示之利息、違約金。如對被告朱娟蘭之財產強制執
行無效果時，由被告丁勇仁給付之。
被告朱娟蘭應給付原告新台幣參佰壹拾萬陸仟捌佰零貳元，及如
附表編號四所示之利息、違約金。
本判決第一、二、四項訴訟費用由被告朱娟蘭負擔。
本判決第三項訴訟費用由被告朱娟蘭負擔，如對被告朱娟蘭之財
產強制執行無效果，則由被告丁勇仁負擔。
    事實及理由
壹、程序方面：
一、按當事人得以合意定第一審管轄法院。但以關於由一定法律
    關係而生之訴訟為限。前項合意，應以文書證之；對於同一
    被告之數宗訴訟，除定有專屬管轄者外，得向就其中一訴訟
    有管轄權之法院合併提起之。但不得行同種訴訟程序者，不
    在此限，民事訴訟法第24條、第248條分別定有明文。查兩
    造於個人貸款綜合契約壹之第18條、消費性貸款契約壹之第
    22條、個人貸款綜合契約壹之第19條約定(見本院卷第39、5
    5、74頁)，合意以本院為第一審管轄法院，故原告向本院提
    起本件訴訟，核與前揭規定相符，本院就本件訴訟自有管轄
    權，且本院就原告對被告合併提起之訴得一併審理，合先敘
    明。
二、被告均經合法通知，均未於言詞辯論期日到場，核無民事訴
    訟法第386條所列各款之情形，爰依原告之聲請，由其一造
    辯論而為判決。
貳、實體方面：
(一)被告朱娟蘭於民國103年5月19日，與原告簽訂房屋貸款契約
    ，向原告借款新台幣(下同)160萬元，約定借款期間自103年
    5月19日起至123年5月19日止，利息按原告銀行定儲利率指
    數(月調整)加1.12%機動計息（本件違約時之約定利率為年
    息1.92%），以每月19日為還款日，如遲延還本或付息，本
    金自到期日起，利息自應付日起，照應還款額，逾期在6個
    月以內部分，按上述利率10%，超過6個月部分，按上述利率
    20%計付違約金，其全部債務視為到期。嗣被告朱娟蘭僅還
    款至110年7月19即未按期清償，依約其已喪失期限利益，應
    即清償本金1,110,674元及如附表編號1所示之利息及違約金
    。
(二)被告朱娟蘭於106年4月18日，與原告簽訂個人貸款綜合契約
    ，向原告借款100萬元，約定借款期間自106年4月25日起至1
    26年4月25日止，利息按原告銀行定儲利率指數(月調整)加0
    .77%機動計息，嗣後如因利率引用指標調整，致調整後之約
    定利率低於年率1.72%時，則以年率1.72%計息，並自實際撥
    款日起，依年金法按月攤還本息。如遲延還本或付息，本金
    自到期日起，利息自應付日起，照應還款額，逾期在6個月
    以內部分，按上述利率10%，超過6個月部分，按上述利率20
    %計付違約金，其全部債務視為到期。嗣被告朱娟蘭僅還款
    至110年6月19日即未按期清償，依約其已喪失期限利益，應
    即清償本金823,897元及如附表編號2所示之利息及違約金。
(三)被告朱娟蘭於107年6月27日邀同被告丁勇仁為一般保證人向
    原告借款30萬元，並簽立消費性貸款契約，約定借款期間自
    107年6月29日起至112年6月29日止，利息按原告銀行月調整
    基準利率加週年利率1.25%計付（違約時為週年利率3.47%）
    ，被告朱娟蘭應自實際撥款日起，依年金法按月攤還本息，
    倘逾期償還本息時，除按約定利率給付遲延利息外，另應給
    付逾期6個月內按上開利率10%計算，逾期超過6個月至9個月
    部分按上開利率20%計算之違約金。詎被告朱娟蘭僅繳款至1
    10年7月19日即未依約還本付息，依約其已喪失期限利益，
    債務視為全部到期，尚欠本金111,924元及如附表編號3所示
    之利息及違約金未給付；被告丁勇仁為上開債務之一般保證
    人，自應於原告對被告朱娟蘭之財產強制執行無效果時，負
    給付之責。
(四)被告朱娟蘭於108年5月21日，與原告簽訂個人貸款綜合契約
    ，向原告借款340萬元，約定借款期間自108年5月21日起至1
    28年5月21日止，利息按原告銀行定儲利率指數(月調整)加1
    .12%機動計息(本件違約時之約定利率為年息1.92%)，並自
    實際撥款日起，依年金法按月攤還本息。如遲延還本或付息
    ，本金自到期日起，利息自應付日起，照應還款額，逾期在
    6個月以內部分，按上述利率10%，超過6個月部分，按上述
    利率20%計付違約金，其全部債務視為到期。嗣被告朱娟蘭
    僅還款至110年6月21日即未按期清償，依約其已喪失期限利
    益，應即清償本金3,106,802元及如附表編號4所示之利息及
    違約金。爰依消費借貸契約、一般保證之法律關係提起本件
    訴訟，並聲明：如主文第1項至第4項及附表所示。
二、被告等未於言詞辯論期日到場，亦未提出準備書狀作何聲明
    或陳述。
三、得心證之理由：
(一)本件原告主張上開事實，業據其提出房屋貸款契約、放款利
    率歷史資料表、撥還款明細查詢單、個人貸款綜合契約、消
    費性貸款契約、臺灣企銀保證責任宣告書等件為證（見本院
    卷第17至81頁），核屬相符，而被告已於相當時期受合法通
    知，未於言詞辯論期日到場，復未提出書狀作何爭執，堪信
    原告之上開主張為真實。
(二)按消費借貸之借用人應於約定期限內，返還與借用物種類品
    質、數量相同之物；次按遲延之債務，以支付金錢為標的者
    ，債權人得請求依法定利率計算之遲延利息，但約定利率較
    高者，仍從其約定利率；當事人得約定債務人於債務不履行
    時，應支付違約金，民法第478條前段、第233條第1項、第
    250條第1項分別定有明文。次按稱保證者，謂當事人約定，
    一方於他方之債務人不履行債務時，由其代負履行責任之契
    約。保證債務，除契約另有訂定外，包含主債務之利息、違
    約金、損害賠償及其他從屬於主債務之負擔。保證人於債權
    人未就主債務人之財產強制執行而無效果前，對於債權人得
    拒絕清償，民法第739條、第740條及第745條亦規定甚明。
    被告朱娟蘭上開借款未依約清償，經全部視為到期，尚積欠
    如主文第1至4項所示之本金及附表編號1至4所示之利息及違
    約金未為清償，揆諸上開法律明文，被告朱娟蘭自應負清償
    責任。就被告朱娟蘭積欠如主文第3項所示之本金及附表編
    號3所示之利息及違約金，被告丁勇仁為上開借款之普通保
    證人，自應於原告對被告朱娟蘭之財產執行無效果時，代負
    履行責任。
(三)綜上，原告依消費借貸及一般保證之法律關係，請求被告朱
    娟蘭應給付原告如主文第1至4項所示之本金及附表編號1至4
    所示之利息及違約金；暨請求被告朱娟蘭應給付原告如主文
    第3項所示之本金及附表編號3所示之利息及違約金之部分，
    如對被告朱娟蘭之財產為強制執行而無效果時，由被告丁勇
    仁給付之，為有理由，應予准許。
四、本件訴訟費用負擔之依據：民事訴訟法第78條、第85條第1
    項。     
中　　華　　民　　國　　111 　年　　2 　　月　　25　　日
                  民事第六庭    法　官　杜慧玲
以上正本係照原本作成。
如對本判決上訴，須於判決送達後20日內向本院提出上訴狀。如
委任律師提起上訴者，應一併繳納上訴審裁判費。
中　　華　　民　　國　　111 　年　　2 　　月　　25　　日
                                書記官　陳玉瓊